# 关于非上市公司期权激励问题求助陈版

提问人：动力十足 时间：2016-11-19 00:16:28
假设A公司 2015 年 12 月 31 日账面净资产 200 万元，股本 100 万股，授予日为 2016 年 8 月 20 日，账面净资产 250 万元，股本 100 万股。
1.期权实施期限2016.1.1-2018.12.31，三年后一次性行权， 2.股份来源及数量，新增股份 20 万股（注册资本 20 万元），（只要达到行权条件， 20 万股期权全部授予员工） 3.行权条件：2016-2018三年净利润复合增长率达到20%；个人绩效合格 4.行权价格，以上年资产负债表日净资产为基础计算，即：200/100=2元/股， 5.同时公司净利润复合增长率超过20%部分的50%作为员工利润分享金，优先用于期权股份的购买，不足部分，由员工补足现金，超出部分，以奖金形式发放给员工。
以上，应如何进行账务处理，授予日公允价值如何确定？三年期分摊的费用是否可以税前扣除？

回答人：chenyiwei
对于利润分享金部分，请参考《计学撮要 2015 》之“问题1-4-16（同时涉及股份支付和职工薪酬的综合案例）”。其他条款属于通常意义上的权益结算股份支付（等待期 3 年，以授予日股份公允价值减去行权价格的差额作为计量股份支付费用的基础）。 授予日股份公允价值的确定，如果近期（前后 3 个月内）引入过PE的，则按PE入股价格；没有可参考的PE入股价格的，则按PE对目标公司估值时通常采用的方法和参数测算模拟的入股价格作为公允价值。不接受按每股帐面净资产或资产基础法下评估的每股净资产作为股份的整体公允价值。